# 关于收入确认的疑问

提问人：sunyuxin 时间：2022-06-21 08:57:34
陈版主您好，我们企业的主要客户是房地产公司，因行业资金面整体比较紧张。有些 21 年度应收账款都已经单项计提50%以上的坏账。但是基于行业环境和企业实际业务经营的需要， 22 年仍然保持商业合作，只是销售政策由应收账款政策变成现款现货政策执行。
这里有两点疑问，一个是 22 年的现货现款收入能否确认收入（因为历史应收款并没有并未偿还），二是对单项计提应收账款应当如何考虑，是否需要进行进一步账务处理

回答人：chenyiwei
1 、 2022 年的现货现款收入可以确认收入。因为这些新业务本身对应的经济利益流入是没有问题的。
2 、对于单项计提，应由客户提供还款计划并了解其财务状况、还款能力等，据此考虑是否需在原已计提的坏账准备基础上进一步额外计提。

提问人：sunyuxin 时间：2022-06-23 18:28:34
陈老师，还有一点疑问希望您能进一步解答。就是 22 年的现款现货客户， 22 年之前年度的应收款没有回款。考虑到客户主体的一致性， 22 年发生的销售业务通过合同交易条款、发票信息、回款金额的对应关系作为合同履约义务与交易对价形成对应关系的证据。是否会被监管机构置疑 22 年现款现货为以前年度收入回款。导致 22 年相关销售不能确认收入。

回答人：chenyiwei
这还是对“与欠款客户继续进行交易”是否具有商业合理性的讨论。